# 新人求助关于重组收益的问题

提问人：zwpki11 时间：2017-10-20 20:29:29
我在做集团年度利润测算的时候遇到了一个疑问。集团下属一家公司在进行司法重整，集团将在 11 月或者 12 月失去对该公司的控制，同时该公司在 11 月将确认一笔债务重组损失， 12 月确认一笔债务重组收益。那如果集团在 11 月失去对该公司的控制，是否在集团合并报表中就要体现一笔巨额亏损，如在 12 月失去控制，则能享有该公司在司法重整中的全部重组损益？ 在 11 月或 12 月不纳入合并就会对集团报表产生如此大的影响吗？此种行为是否涉嫌人为调节利润，在企业会计准则中对这种情况的相关规定?请各位不吝赐教，谢谢！

回答人：chenyiwei
建议考虑以下问题： 1 、债务重组损益和丧失控制权是否为一揽子交易？ 2 、丧失控制权的标准（例如被法院指定的破产管理人接管）有无明确、客观的判断依据？该丧失控制权的结论是否合理？ 3 、两次债务重组交易完成日的认定是否符合准则规定？

提问人：zwpki11 时间：2017-10-23 09:35:40
该交易属于一揽子交易， 11 月是司法重整，判决书下达的时间， 12 月是失去实际控制权的时间。因为是做利润测算时遇到的问题，所以，主要是想了解在这两个时点，丧失子公司控制权后，该笔收益对集团合并报表的影响，如有差异，差异产生的原因.

回答人：chenyiwei
如果明确为一揽子交易，则该一揽子交易中各步骤的发生时间先后顺序对最终的处理结果应当没有影响。最终所有的损益影响都体现在投资收益——处置子公司损益中。